# 本月无租金收入，如何缴纳房产税

提问人：sycfy 时间：2020-04-01 08:05:18
请问大家，我公司将景区房产租赁给另一家公司使用，约定按照当月收入一定比例作为租金。本月因特殊情况，承租方无经营收入，导致我方无租金收入。房产税本月还可以按照从租计征吗？

回答人：chenyiwei
在当前疫情防控期间，各地一般都有相关的减税降费优惠政策，建议查阅当地税务机关发布的优惠政策指引。